臺灣士林地方法院民事簡易判決
111年度士簡字第806號
原      告  郭心妮  
被      告  王秉政  
上列當事人間請求給付票款事件，經臺灣臺北地方法院移送前來
（111年度北簡字第3605號），本院於民國111年9月1日言詞辯論
終結，判決如下：
    主  文
被告應給付原告新臺幣肆拾壹萬玖仟元，及自民國一一○年十一
月三十日起至清償日止，按週年利率百分之六計算之利息。
原告其餘之訴駁回。
訴訟費用新臺幣伍仟柒佰參拾元，其中新臺幣肆仟伍佰肆拾參元
由被告負擔，其餘由原告負擔。
本判決原告勝訴部分得假執行。
    事實及理由要領
一、原告主張：
(一)原告持有被告所簽發如附表所示之本票6紙（下稱系爭本票
    ），經提示後僅獲支付部分款項，乃依票據之法律關係，提
    起本件訴訟等語，並聲明求為判決被告應給付原告新臺幣（
    下同）52萬8,509元，及自民國109年11月30日起至清償日止
    ，按週年利率6％計算之利息。
(二)對被告抗辯之陳述：依照被告110年12月30日匯款單上之筆
    記尚欠45萬元，其後自111年1月間起至111年7月間所匯款返
    還金額僅3萬1,000元，45萬元減掉3萬1,000元，應該還欠41
    萬9,000元等語。
二、被告則以：當時互助會款被告付不出來，才簽發系爭本票，
    發票時間是109年11月30日，而匯款時間也都是在這個時間
    點之後，因此是針對系爭本票所清償的款項。被告自109年1
    2月11日至111年7月28日陸續還款，核對匯款金額，共匯了3
    4萬8,800元，系爭本票總額為71萬2,600元，扣掉34萬8,800
    元，剩餘36萬3,800元才是被告未還的部分等語，資為抗辯
    。
三、本院得心證之理由
　　本件原告主張系爭本票為被告所簽發之事實，已據其提出與
    所述相符之本票等件為證，為被告所不爭執，堪信為真。惟
    原告主張被告尚有款項未清償乙情，則為兩造所爭執，被告
    並以上開情詞置辯，茲審認如下：
(一)按在票據上簽名者，依票上所載文義負責；本票發票人所負
    責任，與匯票承兌人同；又匯票付款人於承兌後，應負付款
    之責。票據法第5條第1項、第121條、第52條第1項定有明文
    。執票人向票據債務人行使追索權時，得請求自到期日起之
    利息，如無約定利率者，依年利六釐計算。同法第97條、第
    124條亦有明文。
(二)經查，依被告所提出之110年5月31日至110年12月30日之存
    款憑證，其手寫記載之內容為自69萬8,800元起累計扣除當
    次匯款金額，時至110年12月30日止已累計扣至剩餘45萬元
    ，此有上開存款憑證可參。就此，可知被告主觀認知其對原
    告存有某筆69萬8,800債務，於歷次匯款至110年12月30日止
    剩餘45萬元尚未清償。此筆債務之總額69萬8,800元與系爭
    本票總額71萬2,600元甚為接近，且匯款時序上均在系爭本
    票之發票日後，衡情上開被告手寫筆記之債務即指系爭本票
    或其原因關係債務。
(三)再者，另依110年12月30日後之存款憑證，被告自111年1月2
    6日起至111年7月28日止，被告共匯款原告3萬1,000元，此
    部分清償之事實，亦為原告自認，故以此前剩餘之45萬元債
    務為計，上開清償後被告尚積欠原告41萬9,000元，則原告
    本於票據關係請求被告給付41萬9,000元及自到期日即110年
    11月30日起至清償日止按週年利率6％計算之利息，為有理，
    即屬有據，逾此範圍則無可採。　　
(四)至被告雖稱109年12月11日3萬9,000元、110年1月14日2萬元
    、110年3月26日5,000元、110年4月27日5,000元之匯款亦屬
    為系爭本票債務之清償等語，並提出存款憑證供考。惟查，
    上揭存款憑證之被告手寫筆記記載：「0000000-000 00次 3
    9,000」；「0000000-000 00次 130,000」；「0000000-000
     00次 110,000（1/14匯）」；「109/09/07-201 餘額尚有1
    05,000（3/26）」等內容，乃名為「14次」之原始債務16萬
    9,000元起扣款之連續性紀錄，可知上開匯款所針對之債務
    金額為16萬9,000元，此與系爭本票之金額差異甚大，且筆
    記之記載亦顯與前述69萬8,800元債務之記載筆法不同，堪
    認上開匯款與系爭本票之清償無關。
四、從而，原告依上開法律關係，訴請被告給付41萬9,000元，
    及自110年11月30日起至清償日止，按週年利率6％計算之利
    息，為有理由，應予准許，逾此範圍之請求，為無理由，應
    予駁回。
五、本件原告勝訴部分，係就民事訴訟法第427條第2項訴訟適用
     簡易程序所為被告敗訴之判決，依同法第389條第1項第3款
    之規定，應依職權宣告假執行，並依職權確定訴訟費用為5,
    730元（第一審裁判費），其中4,543元由被告負擔，其餘由
    原告負擔。
中　　華　　民　　國　　111 　年　　9 　　月　　15　　日
                  士林簡易庭  法  官  楊峻宇
以上為正本係照原本作成。
如不服本判決，應於判決送達後20日內向本庭提出上訴狀。（須
按他造當事人之人數附繕本）。 
中　　華　　民　　國　　111 　年　　9 　　月　　15　　日
                              書記官  蘇彥宇           
附表：
編號 發票日 票面金額 （新臺幣） 票據號碼 到期日 備註 1 109.11.30 12萬8,800元 TH0000000 110.11.30  2 109.11.30 3萬9,000元 TH0000000 110.11.30  3 109.11.30 25萬8,800元 TH0000000 110.11.30  4 109.11.30 7萬8,000元 TH0000000 110.11.30  5 109.11.30 13萬元 TH0000000 110.11.30  6 109.11.30 7萬8,000元 TH0000000 110.11.30  合計  71萬2,600元